【裁判字號】    99,聲再,24
【裁判日期】    990915
【裁判案由】    聲請再審
【裁判全文】
臺灣板橋地方法院刑事裁定              99年度聲再字第24號
抗  告  人  甲○○
上列抗告人因公共危險案件，不服本院九十九年六月二日九十九
年度聲再字第二四號裁定，提起抗告，本院裁定如下：
    主  文
抗告駁回。
    理  由
一、抗告意旨如刑事公共危險抗告聲請狀所載（如附件）。
二、按不得上訴第三審法院之案件，其第二審法院所為裁定，不
    得抗告，刑事訴訟法第四百零五條定有明文。故對第二審法
    院所為裁定得否抗告，端視該案件是否為得上訴於第三審法
    院而定，此所稱裁定，包含駁回再審聲請之裁定（最高法院
    二十五年第三次民刑庭總會決議意旨可資參照）。又對簡易
    判決所為第二審上訴，準用刑事訴訟法第三篇第一章及第二
    章除第三百六十一條以外之規定；對簡易程序案件所為裁定
    之抗告，準用第四篇之規定，刑事訴訟法第四百五十五條之
    一第三項至第五項分別定有明文。從而，對於簡易判決提起
    第二審上訴，經管轄第二審之地方法院合議庭為第二審判決
    者，因第三篇第三章有關第三審規定，不在刑事訴訟法第四
    百五十五條之一第三項所定準用範圍內，即不得對上述簡易
    案件第二審判決提起第三審上訴，則對於該管第二審地方法
    院合議庭所為之裁定，包含駁回再審裁定，即不得提起抗告
    。次按裁定書所記載得否抗告及抗告期間、提出抗告狀之法
    院等事項，僅為提示當事人之作用，至於實際上得否抗告及
    抗告期間之長短與應向何法院提出抗告狀，均應依法律之規
    定，不因裁定書之記載錯誤而受影響，故依法不得抗告之裁
    定，縱裁定書中誤載得為抗告，當事人仍不因而取得抗告權
    。
三、查本件抗告人甲○○前對本院九十七年度交簡上字第四六號
    第二審判決聲請再審，業經本院於民國九十九年六月二日以
    九十九年度聲再字第二四號裁定駁回，依前開說明，上開駁
    回再審裁定係屬簡易案件第二審法院所為之裁定，揆諸前揭
    說明，不得對本裁定提起抗告，雖原裁定書誤載「如不服本
    裁定，應於裁定送達後五日內敘明抗告理由，向本院提出抗
    告狀」之得提起抗告意旨，然不因此得變更法律規定使聲請
    人有抗告之權，且本院前於九十九年九月七日已將原裁定書
    該段記載更正為「不得抗告」，此有本院書記官處分書一份
    在卷可參。茲抗告人對簡易案件第二審法院所為之裁定提起
    抗告，於法顯屬無據，應予駁回。
據上論斷，依刑事訴訟法第四百零八條第一項前段，裁定如主文
。
中    華    民    國    99    年    9     月    15    日
                  刑事第六庭    審判長法  官  胡堅勤
                                      法  官  盧軍傑
                                      法  官  林家賢
以上正本證明與原本無異。
不得抗告。
                                      書記官  許清秋
中    華    民    國    99    年    9     月    15    日

司法院資訊處製作；財團法人民間司法改革基金會備份。
